臺灣雲林地方法院刑事判決
111年度原交易字第3號
公  訴  人  臺灣雲林地方檢察署檢察官
被      告  陳智豪


                    現居雲林縣○○鄉○○村○○○路○段000巷00弄00號
指定辯護人  本院公設辯護人郭雅琳
上列被告因公共危險案件，經檢察官提起公訴（111年度偵字第6
946號），被告於準備程序就被訴事實為有罪之陳述，經告知簡
式審判程序意旨，並聽取公訴人及被告之意見後，本院裁定行簡
式審判程序，判決如下：
    主  文
陳智豪駕駛動力交通工具而吐氣所含酒精濃度達每公升零點二五
毫克以上，處有期徒刑柒月。
    事  實
一、陳智豪有酒駕前科，仍不知悔改，於民國111年5月15日晚間
    8時許，在雲林縣麥寮鄉橋頭村某雜貨店飲用保力達藥酒若
    干後，致其吐氣酒精濃度已達每公升0.25毫克以上，仍基於
    酒後駕駛動力交通工具之犯意，於同日晚間8時許稍後至11時
    40分間某時許，無照駕駛車牌號碼0000-00號自用小客車離
    開上開飲酒處而行駛於道路。嗣於同日晚間11時40分許，陳智
    豪駕車行經麥寮鄉三盛村盛南街與仁德西路1段57巷之交岔
    路口時，因不勝酒力而自撞電桿編號010279號電桿而受有前
    額撕裂傷、頭部鈍挫傷及胸部鈍挫傷等傷害，警方據報前往
    處理並將陳智豪送醫，於111年5月16日凌晨2時10分許，測
    得其吐氣所含酒精濃度達每公升1.02毫克，始悉上情。
二、案經雲林縣警察局臺西分局報告臺灣雲林地方檢察署檢察官
    偵查起訴。
    理  由
一、被告陳智豪所犯刑法第185條之3第1項之公共危險罪，屬於
    刑事訴訟法第376條第1項第1款所列之罪之案件，依同法第2
    84條之1規定，得由法官1人獨任審判，先予敘明。又被告於
    準備程序中，就上開犯罪事實為有罪之陳述，且其所犯係死
    刑、無期徒刑、最輕本刑為3年以上有期徒刑以外之罪，經
    告知簡式審判程序之旨，並聽取檢察官及被告之意見後，本
    院依刑事訴訟法第273條之1第1項規定，當庭宣示裁定進行
    簡式審判程序，是本案之證據調查，依刑事訴訟法第273條
    之2規定，不受同法第159條第1項、第161條之2、第161條之
    3、第163條之1及第164條至第170條規定之限制，合先敘明
    。
二、上開犯罪事實，業據被告於警詢、本院準備程序及審理時均
    坦承不諱，復有雲林縣警察局臺西分局橋頭派出所道路交通
    事故當事人酒精測定紀錄表（偵卷第15頁）、雲林縣警察局
    第KAV013102號、第KAV013104號舉發違反道路交通管理事件
    通知單（違規事項：酒駕、無照駕駛）（偵卷第17頁）、道
    路交通事故現場圖（偵卷第21頁）、道路交通事故調查報告
    表㈠、㈡（偵卷第23至25頁）、車牌號碼0000-00號自用小客
    車之車輛詳細資料報表（偵卷第27頁）、被告之長庚醫療財
    團法人雲林長庚紀念醫院診斷證明書（偵卷第29頁）、財團
    法人台灣商品檢測驗證中心呼氣酒精測試器檢定合格證書（
    偵卷第31頁）、現場及車損照片（偵卷第33至53頁）附卷足
    憑，足認被告之自白核與事實相符，堪予採信。
三、論罪科刑：
  ㈠核被告所為，係犯刑法第185條之3第1項第1款之駕駛動力交
    通工具而吐氣所含酒精濃度達每公升0.25毫克以上罪。
  ㈡是否構成累犯及依累犯規定加重其刑：
　　起訴書主張被告前因公共危險案件，經本院以109年度港原
    交簡字第7號判處有期徒刑6月，併科罰金新台幣（下同）3
    萬元確定，徒刑部分於110年2月17日執行完畢（接續執行罰
    金刑易服勞役），構成累犯，並提出刑案資料查註紀錄表（
    內容同臺灣高等法院被告前案紀錄表）、本院109年度港原
    交簡字第7號案件判決書列印本作為佐證，堪認檢察官對於
    構成累犯之事實，已善盡舉證責任，是認被告於上開案件有
    期徒刑部分執行完畢後，5年以內故意再犯本件有期徒刑以
    上之罪，為累犯。又被告於前案執行完畢後，理應產生警惕
    作用而避免再犯罪，卻更犯本案有期徒刑以上之罪，且前案
    與本案均係不能安全駕駛之公共危險案件，足認其刑罰反應
    力薄弱，本案不因累犯之加重致被告所受刑罰因而受有超過
    其所應負擔罪責，及使其人身自由因而受過苛侵害之情形，
    適用累犯規定加重，核無大法官釋字第775號解釋所稱「不
    符合罪刑相當原則、抵觸憲法第23條比例原則」之情形，檢
    察官據此主張加重其刑為有理由，爰依刑法第47條第1項之
    規定加重其刑。
  ㈢爰審酌被告除前揭構成累犯之前科外，曾有多次酒後駕車遭
    判刑並執行完畢之前科紀錄（①因公共危險案件，經本院以1
    03年度六交簡字第12號判決判處有期徒刑2月確定，於103年
    9月19日易科罰金執行完畢；②因公共危險案件，經臺灣花蓮
    地方法院以105年度花原交簡字第255號判決判處有期徒刑3
    月確定，於106年6月1日徒刑執行完畢；③因公共危險案件，
    經本院以107年度原交易字第3號判決判處有期徒刑4月確定
    ，又因公共危險案件，經本院以108年度港原交簡字第3號判
    決判處有期徒刑5月確定，上開兩案接續執行，於109年3月1
    0日徒刑執行完畢），有前揭被告前案紀錄表附卷可參，更
    當知悉酒精成分對人之意識能力具有不良影響，且政府各相
    關機關已就酒醉駕車之危害性以學校教育、媒體傳播等方式
    一再宣導，為時甚久，被告對於該項禁令當知之甚詳，竟仍
    漠視自身安危，亦枉顧公眾用路人安全，再度為本案酒後駕
    車行駛於道路之犯行，法治觀念薄弱，實在不可取；復衡酌
    被告無照駕駛並於酒後駕車發生交通事故，為警查獲後，經
    測得酒精濃度達每公升1.02毫克，對道路交通安全所生危害
    非微之犯罪情節，然考量被告犯後業已坦承犯行，表示知道
    酒駕對自己或他人都很危險，以後不會再酒駕等語（本院卷
    第58頁），尚有悔過之意，犯後態度尚佳，暨被告自陳目前
    從事搭鷹架工作，日薪1,900元，為國中肄業之教育程度，
    未婚，父親已經過世，家中有身體狀況不佳的母親、阿姨、
    姐姐，自己需要負擔母親扶養費之家庭狀況（本院卷第58、
    59頁），以及檢察官、被告、辯護人對量刑之意見（本院卷
    第60、61頁）等一切情狀，量處如主文所示之刑，期許被告
    能改過遷善，切勿再犯。
四、據上論斷，依刑事訴訟法第273條之1第1項、第299條第1項
    前段之規定（程序法），判決如主文。
本案經檢察官李鵬程提起公訴，檢察官劉建良到庭執行職務。
中　　華　　民　　國　　111 　年　　11　　月　　16　　日
                  刑事第六庭    法  官  陳雅琪  
以上正本證明與原本無異。　　　　　　　　　
如不服本判決應於收受判決後20日內向本院提出上訴書狀，並應
敘述具體理由；其未敘述上訴理由者，應於上訴期間屆滿後20日
內向本院補提理由書（均須按他造當事人之人數附繕本）。「切
勿逕送上級法院」。
                                 書記官  廖千慧
中　　華　　民　　國　　111 　年　　11　　月　　17　　日
附錄本案論罪科刑法條全文
中華民國刑法第185條之3
駕駛動力交通工具而有下列情形之一者，處3年以下有期徒刑，
得併科30萬元以下罰金：
一、吐氣所含酒精濃度達每公升零點二五毫克或血液中酒精濃度
    達百分之零點零五以上。
二、有前款以外之其他情事足認服用酒類或其他相類之物，致不
    能安全駕駛。
三、服用毒品、麻醉藥品或其他相類之物，致不能安全駕駛。
因而致人於死者，處3年以上10年以下有期徒刑，得併科2百萬元
以下罰金；致重傷者，處1年以上7年以下有期徒刑，得併科1百
萬元以下罰金。
曾犯本條或陸海空軍刑法第54條之罪，經有罪判決確定或經緩起
訴處分確定，於十年內再犯第1項之罪因而致人於死者，處無期
徒刑或5年以上有期徒刑，得併科3百萬元以下罰金；致重傷者，
處3年以上10年以下有期徒刑，得併科2百萬元以下罰金。